臺灣新竹地方法院民事簡易判決  
110年度竹簡字第4號
原      告  日盛國際商業銀行股份有限公司

法定代理人  黃錦瑭  


被      告  桑金萍  
            林雨涵  
兼  共  同
訴訟代理人  林建瑋  
上列當事人間返還消費借貸款事件，本院於民國110年2月2日辯
論終結，判決如下：
    主  文
被告桑金萍、林雨涵、林建瑋應於繼承被繼承人林有財之遺產範
圍內與被告桑金萍連帶給付原告新臺幣貳拾萬伍仟捌佰伍拾叁元
，及自民國一０四年十二月三十一日起至清償日止，按年息百分
之十二點八八計算之利息，暨自民國九十八年十月二十八日起至
清償日止，逾期在六個月以內者，按上開利率百分之十，逾期在
六個月以上者，按上開利率百分之二十計算之違約金。
被告桑金萍、林雨涵、林建瑋應於繼承被繼承人林有財之遺產範
圍內與被告桑金萍連帶給付原告新臺幣貳拾叁萬陸仟捌佰肆拾貳
元，及自民國一０四年十二月三十一日起至清償日止，按年息百
分之七點二五計算之利息，暨自民國九十八年十一月十日起至清
償日止，逾期在六個月以內者，按上開利率百分之十，逾期在六
個月以上者，按上開利率百分之二十計算之違約金。
訴訟費用新臺幣肆仟捌佰伍拾元由被告桑金萍、林雨涵、林建瑋
於繼承被繼承人林有財之遺產範圍內與被告桑金萍連帶負擔。
本判決得假執行。 
    事實及理由
壹、程序方面：
    按訴狀送達後，原告不得將原訴變更或追加他訴，但擴張或
    減縮應受判決事項之聲明者，不在此限。民事訴訟法第255
    條第1項第3款定有明文。查本件原告起訴時係聲明：㈠被告
    桑金萍、林建瑋、林雨涵應於繼承被繼承人林有財之遺產範
    圍內與被告桑金萍連帶給付原告新臺幣（下同）205,853元
    ，及自民國98年9月28日起清償日止，按年息百分之12.88計
    算之利息，暨自民國98年10月28日起至清償日止，逾期6個
    月以內者，按上開利率百分之10，逾期超過6個月者，按上
    開利率百分之20計算之違約金。㈡被告桑金萍、林建瑋、林
    雨涵應於繼承被繼承人林有財之遺產範圍內與被告桑金萍連
    帶給付原告236,842元，及自民國98年10月10日起清償日止
    ，按年息百分之7.25計算之利息，暨自民國98年11月10日起
    至清償日止，逾期6個月以內者，按上開利率百分之10，逾
    期超過6個月者，按上開利率百分之20計算之違約金。嗣變
    更聲明：㈠被告桑金萍、林建瑋、林雨涵應於繼承被繼承人
    林有財之遺產範圍內與被告桑金萍連帶給付原告205,853元
    ，及自民國104年12月31日起清償日止，按年息百分之12.88
    計算之利息，暨自民國98年10月28日起至清償日止，逾期6
    個月以內者，按上開利率百分之10，逾期超過6個月者，按
    上開利率百分之20計算之違約金。㈡被告桑金萍、林建瑋、
    林雨涵應於繼承被繼承人林有財之遺產範圍內與被告桑金萍
    連帶給付原告236,842元，及自民國104年12月31日起清償日
    止，按年息百分之7.25計算之利息，暨自民國98年11月10日
    起至清償日止，逾期6個月以內者，按上開利率百分之10，
    逾期超過6個月者，按上開利率百分之20計算之違約金。（
    參本院110年2月2日言詞辯論筆錄）。核屬單純減縮應受判
    決事項之聲明，自應准許。
貳、實體方面：
一、原告主張：緣訴外人即被告之被繼承人林有財於民國93年11
    月16日邀同被告桑金萍為連帶保證人，分別向原告借款30萬
    元、36萬元，約定借款期間自民國93年11月17日起至100年1
    1月17日止，依年金法計算，平均攤付本息，利息則分別按
    年利率12.88%、7.25%固定計算，遲延給付時，逾期在6個月
    以內者，按上開利率10%，逾期6個月以上者，就逾6個月部
    分，按上開利率20%加計違約金。嗣訴外人即被繼承人林有
    財於95年間依「中華民國銀行公會會員辦理消費金融案件無
    擔保債務協商機制」與原告達成協商。詎訴外人即被告之被
    繼承人林有財嗣後未依債務協商約定履行繳款，依協議書約
    定，被告除喪失期限利益，原告得回復原契約利率及條件進
    行請求，迄至98年10月9日止訴外人即被告之被繼承人林有
    財尚積欠消費借貸款各205,853元、236,842元未清償。又訴
    外人即被繼承人林有財於98年9月17日死亡，被告為林有財
    之繼承人，自應於繼承被繼承人林有財之遺產範圍內連帶償
    還債務。而被告桑金萍既為連帶保證人，對上開債務自應負
    連帶清償責任。為此，爰依消費借貸及連帶保證契約之法律
    關係提起本件訴訟。並聲明：㈠被告桑金萍、林建瑋、林雨
    涵應於繼承被繼承人林有財之遺產範圍內與被告桑金萍連帶
    給付原告205,853元，及自民國104年12月31日起清償日止，
    按年息百分之12.88計算之利息，暨自民國98年10月28日起
    至清償日止，逾期6個月以內者，按上開利率百分之10，逾
    期超過6個月者，按上開利率百分之20計算之違約金。㈡被告
    桑金萍、林建瑋、林雨涵應於繼承被繼承人林有財之遺產範
    圍內與被告桑金萍連帶給付原告236,842元，及自民國104年
    12月31日起清償日止，按年息百分之7.25計算之利息，暨自
    民國98年11月10日起至清償日止，逾期6個月以內者，按上
    開利率百分之10，逾期超過6個月者，按上開利率百分之20
    計算之違約金。
二、被告則以：被告有聲請拋棄繼承，並主張利息超過請求權部
    分時效消滅拒絕給付等語抗辯。爰聲明：原告之訴駁回。
三、本院之判斷：
（一）原告主張之前開事實，業據提出台幣客戶基本資料、放款
      帳務明細查詢、轉呆帳查詢（自訂利率）、繳款沖償明細
      表、債務協商協議書、消費性貸款約定書、被告之被繼承
      人林有財除戶戶籍謄本、繼承系統表、繼承人即被告戶籍
      謄本等影本為證，復為被告所不爭執，自堪信原告之主張
      為真實。被告雖辯稱有拋棄繼承，利息超過請求權部分時
      效消滅拒絕給付等語。惟被告所辯原告之利息請求罹於請
      求權時效部分，已據原告減縮不為請求；另被告辯稱有拋
      棄繼承部分，則未舉證證明，且本院亦查無被告拋棄繼承
      之案件，有本院前案紀錄表可稽，自難以採信。
（二）從而，原告基於消費借貸及連帶保證契約之法律關係，請
      求被告桑金萍、林建瑋、林雨涵應於繼承被繼承人林有財
      之遺產範圍內與被告桑金萍連帶給付原告如主文第1、2 
      項所示之金額、利息及違約金，即為有理由，應予准許。
四、假執行宣告：本件係依民事訴訟法第427條第1項適用簡易訴
    訟程序所為被告敗訴之判決，應依職權宣告假執行。
五、訴訟費用負擔之依據：民事訴訟法第78條、第85條第2項。
中    華    民    國   110    年    2     月    9     日
                  新竹簡易庭    法  官  汪銘欽
以上正本係照原本作成。
如對本判決上訴，須於判決送達後20日內向本院提出上訴狀。如
委任律師提起上訴者，應一併繳納上訴審裁判費。
中    華    民    國   110    年    2     月    9     日
                                書記官  周育瑜